臺灣屏東地方法院刑事裁定
111年度撤緩字第23號
聲  請  人  臺灣屏東地方檢察署檢察官
受  刑  人  林奕欣




上列受刑人因違反毒品危害防制條例案件，經聲請人聲請撤銷緩
刑之宣告（111年度執聲字第206號），本院裁定如下：
    主  文
林奕欣於臺灣嘉義地方法院一○九年度訴字第七三七號刑事判決
所受之緩刑宣告撤銷。
    理  由
一、聲請意旨如附件檢察官撤銷緩刑聲請書之記載。
二、按緩刑宣告，得斟酌情形，命犯罪行為人向指定之政府機關
    、政府機構、行政法人、社區或其他符合公益目的之機構或
    團體，提供40小時以上240小時以下之義務勞務；受緩刑之
    宣告而違反第74條第2項第1款至第8款所定負擔情節重大者
    ，足認原宣告之緩刑難收其預期效果，而有執行刑罰之必要
    者，得撤銷其宣告，刑法第74條第2項第5款、第75條之1第1
    項第4款分別定有明文。是刑法第75條之1規定係採裁量撤銷
    主義，立法者仍以違反所定負擔「情節重大」、「難收其預
    期效果」、有執行刑罰之「必要」等不確定法律概念以及比
    例原則，賦予法院裁量撤銷緩刑與否之權限，法官自應就具
    體情事詳加審酌是否有緩刑難收其預期效果之情形。至於所
    謂「情節重大」，係指受判決人顯有履行負擔之可能，而隱
    匿或處分其財產、故意不履行、無正當事由拒絕履行或顯有
    逃匿之虞等情事而言。因此，違反負擔之情形是否重大，應
    斟酌緩刑期間命應遵守事項之達成與宣告緩刑之目的為綜合
    考量，非謂有違反負擔即逕予認定屬情節重大而應撤銷緩刑
    宣告，合先敘明。
三、經查：
  ㈠受刑人林奕欣前因違反毒品危害防制條例案件，經臺灣嘉義
    地方法院以109年度訴字第737號判決判處有期徒刑2年，緩
    刑5年，並應於判決確定之日起1年內，向指定之政府機關、
    政府機構、行政法人、社區或其他符合公益目的之機構或團
    體提供200小時之義務勞務，緩刑期間付保護管束，於民國1
    10年3月31日確定，緩刑期間為110年3月31日至115年3月30
    日等情，有上開刑事判決書及臺灣高等法院被告前案紀錄表
    各1份在卷可稽。
  ㈡案經移送臺灣屏東地方檢察署（下稱屏東地檢署）執行，該
    署指定受刑人向屏東縣九如鄉昌榮社區發展協會提供200小
    時之義務勞務，履行期間為110年3月31日起至111年3月30日
    止，受刑人於110年5月18日至屏東地檢署參加緩刑附條件義
    務勞務勤前說明會後，表示願充分配合，並具結其公文送達
    地址為「屏東市○○○路000號3之2」（嗣後致電變更其郵務送
    達地址為「嘉義縣○○鎮○○里○○00號」），受刑人並於110年7
    月13日至執行機構報到，期間內經屏東地檢署於110年9月1
    日、110年10月31日、110年12月2日、110年12月29日、111
    年2月14日多次發函催促受刑人遵期前往執行機構履行義務
    勞務，並載明如未能於履行期限屆滿前完成，依法得聲請撤
    銷緩刑宣告等語，受刑人迄至111年3月8日僅履行78小時之
    義務勞務；嗣經執行機構許可及屏東地檢署檢察官同意後，
    變更受刑人自111年3月8日至同年3月11日每日執行7小時，1
    11年3月14日至同年3月29日每日執行8小時，111年3月30日
    執行5小時，即能順利完成義務勞務之履行，惟受刑人仍以
    多種理由表示無法遵期至執行機構履行，迄至111年3月30日
    履行期間屆至止，總計僅履行95小時之義務勞務乙情，有屏
    東地檢署110年5月18日通知書、義務勞務勤前教育單、附條
    件緩刑付保護管束人基本資料表、附條件緩刑付保護管束人
    接受義務勞務執行須知具結書、附條件緩刑義務勞務執行意
    願調查表、110年6月4日公務電話紀錄、義務勞務機構約定
    執行時間表、義務勞務執行情形訪視表、義務勞務工作日誌
    、辦理義務勞務機構執行情形訪查表、屏東地檢署110年9月
    1日屏檢介庚110執護勞助7字第1109031969號函暨送達證書
    、110年10月31日屏檢介庚110執護勞助7字第1109040110號
    函暨送達證書、110年12月2日屏檢介庚110執護勞助7字第11
    09044469號函暨送達證書、110年12月7日執行義務勞務特別
    具結書、110年12月29日屏檢介庚110執護勞助7字第1109048
    131號函暨送達證書、111年2月14日屏檢介丙110執護勞助7
    字第1119005661號函暨送達證書、111年3月9日社區處遇執
    行重要工作紀錄表、111年3月8日變更義務勞務履行時間同
    意書、111年3月29日社區處遇執行重要工作紀錄表等件在卷
    可查。
  ㈢由上可知，經屏東地檢署一再催促、提醒受刑人至執行機構
    履行義務勞務，已告知受刑人未於履行期限屆至前完成上開
    緩刑附帶條件將受撤銷緩刑宣告之法律效果，並同意提高受
    刑人每日履行時數以期能順利履行完成，受刑人迄至履行期
    限屆滿時僅履行95小時之義務勞務，此與前開確定判決所定
    之200小時義務勞務緩刑條件相差甚遠（尚餘105小時），足
    見受刑人之履行態度消極，漠視法院給予緩刑宣告之機會，
    難認有履行前揭緩刑負擔之誠意及意願，顯有違反刑法第74
    條第2項第5款所定負擔之情形，且情節重大，足認原宣告之
    緩刑確難收其預期之效果，而有執行刑罰之必要。準此，聲
    請人依刑法第75條之1第1項第4款規定聲請撤銷緩刑之宣告
    ，經核並無不合，應予准許。又受刑人上開緩刑之宣告既經
    撤銷，其於該案中所受緩刑期內付保護管束之宣告，即失所
    附麗，應併予撤銷，附此敘明。
四、依刑事訴訟法第476條，刑法第75條之1第1項第4款，裁定如
    主文。
中　　華　　民　　國　　111 　年　　5 　　月　　27　　日
                  刑事第一庭    法  官  涂裕洪
以上正本證明與原本無異。
如不服本裁定，應於送達後5日內，向本院提出抗告狀。
中　　華　　民　　國　　111 　年　　5 　　月　　27　　日
                                書記官  簡慧瑛